pl: Cechy ściereczki czyszczącej: Antybakteryjne; Bez substancji chemicznych; Wzmocnione; Wysoka chłonność; Bezpyłowa; Niskopyląca; Można prać w pralce; Szybkoschnąca; Wielokrotnego użytku; Bezpieczna dla powierzchni; Miękka w dotyku; Bez smug; Pozostałe
ko: 청소용 천 특징: 항균; 케미컬 프리; 헤비 듀티; 고흡수성; 보풀 없음; 보풀 적음; 세탁기 세탁 가능; 빠른 건조; 재사용 가능; 흠집 방지; 부드러운 감촉; 줄무늬 자국 없음; 기타
fr: Caractéristiques des chiffons de nettoyage: Antibactérien; Sans produits chimiques; À toute épreuve; Haute absorption; Non pelucheux; Faible peluche; Lavable en machine; Séchage minute; Réutilisable; Sans rayures; Toucher doux; Sans traces; Autre
bg-BG: Характеристики на почистващата кърпа: Антибактериален; Без химикали; Тежък товар; Висока абсорбция; Безвлакнести; С малко количество власинки; Машинно пране; Бързо съхнене; За многократна употреба; Без надраскване; С мек допир; Без следи; Друго
lt-LT: Valymo šluosčių savybės: Antibakterinis; Be cheminių medžiagų; Patvarus; Didelis sugeriamumas; Be pūkelių; Mažai pūkelių; Galima skalbti skalbyklėje; Greitai džiūstantis; Daugkartinis; Be įbrėžimų; Švelnus prisilietimas; Be dryžių; Kita
es: Características del paño de limpieza: Antibacteriano; Libre de químicos; Alta resistencia; Alta absorbencia; Sin hebras; Pocas hebras; Lavable a máquina; Secado rápido; Reusable; Sin ralladas; Tacto suave; Antimanchas; Otros
fi: Puhdistusliinan ominaisuudet: Antibakteerinen; Kemikaaliton; Raskaaseen käyttöön; Suuri imukyky; Nukkaamaton; Vähänukkainen; Konepestävä; Nopeasti kuivuva; Uudelleen käytettävä; Naarmuunttamaton; Pehmeä; Rannuton; Muu
it: Caratteristiche del panno per la pulizia: Antibatterico; Senza sostanze chimiche; Molto pesante; Ad alto assorbimento; Senza pelucchi; Poca lanugine; Lavabile in lavatrice; Asciugatura rapida; Riutilizzabile; Senza graffi; Morbido; Senza striature; Altro
tr: Temizlik bezi özellikleri: Antibakteriyel; Kimyasal madde içermez; Ekstra dayanıklı; Yüksek emiş gücü; Tüy bırakmaz; Düşük tüy bırakma; Makinede yıkanabilir; Çabuk kuruma; Yeniden kullanılabilir; Çizmez; Yumuşak yüzey; İz bırakmaz; Diğer
de: Putztucheigenschaften: Antibakteriell; Frei von Chemikalien; Schwerlast; Hohe Saugfähigkeit; Fusselfrei; Geringer Fusselgehalt; Maschinenwaschbar; Schnelltrocknend; Wiederverwendbar; Kratzfrei; Weiche Haptik; Streifenfrei; Sonstiges
sk-SK: Vlastnosti čistiacej handričky: Antibakteriálny; Bez chemikálií; Ťažký; Vysoká savosť; Bez uvoľňovania vlákien; S nízkym uvoľňovaním vlákien; Možno prať v práčke; Rýchlo schnúci; Opakovane použiteľný; Nespôsobuje škrabance; Mäkká na dotyk; Nezanecháva šmuhy; Iné
th: คุณสมบัติของผ้าทำความสะอาด: ต้านแบคทีเรีย; ปราศจากสารเคมี; การใช้งานหนัก; แบบดูดซับดีเยี่ยม; แบบไม่มีขุย; แบบขุยน้อย; ซักด้วยเครื่องได้; แห้งเร็ว; ใช้ซ้ำได้; แบบไม่ทิ้งรอยขีดข่วน; แบบสัมผัสนุ่มนวล; แบบไม่ทิ้งรอยคราบ; อื่นๆ
ja: クリーニングクロスの特徴: 抗菌; ケミカルフリー; ヘビーデューティ; 高吸収性; 糸くずが出ない; 糸くずが少ない; 洗濯機洗い可; 急速乾燥; 再利用可能; 傷がつかない; ソフトタッチ; 跡がつかない; その他
en: Cleaning cloth features: Antibacterial; Chemical free; Heavy duty; High absorbency; Lint free; Low lint; Machine washable; Quick drying; Reusable; Scratch free; Soft touch; Streak free; Other
nl: Kenmerken reinigingsdoek: Antibacterieel; Vrij van chemicaliën; Zwaar werk; Hoog absorptievermogen; Pluisvrij; Weinig pluis; Machinewasbaar; Sneldrogend; Herbruikbaar; Krasvrij; Zacht aanvoelend; Streepvrij; Overig
pt-BR: Características do pano de limpeza: Antibacteriano; Sem químicos; Reforçado; Alta absorção; Sem fiapos; Baixa formação de fiapos; Lavável na máquina; Secagem rápida; Reutilizável; Sem riscos; Toque suave; Sem manchas; Outro
hr-HR: Značajke krpe za čišćenje: Antibakterijsko; Bez kemikalija; Za teške poslove; Visoka sposobnost upijanja; Bez ostavljanja vlakana; Minimalno ostavljanje vlakana; Može se prati u perilici; Brzo sušenje; Za višekratnu upotrebu; Bez ogrebotina; Mekano; Bez tragova; Ostalo
el: Χαρακτηριστικά πανιού καθαρισμού: Αντιβακτηριδιακό; Χωρίς χημικά; Μεγάλης αντοχής; Υψηλή απορροφητικότητα; Χωρίς χνούδι; Χαμηλό χνούδι; Πλένεται στο πλυντήριο; Γρήγορο στέγνωμα; Επαναχρησιμοποιήσιμο; Χωρίς γρατσουνιές; Απαλή υφή; Χωρίς ραβδώσεις; Άλλο
hu: Tisztítókendő tulajdonságai: Antibakteriális; Vegyszermentes; Nagy teherbírású; Magas nedvszívóképesség; Szöszmentes; Enyhén szöszölődő; Gépben mosható; Gyorsan száradó; Újrafelhasználható; Karcmentes; Puha tapintású; Csíkmentes; Egyéb
vi: Đặc điểm khăn lau: Kháng khuẩn; Không có hoá chất; Siêu bền; Độ thấm hút cao; Không xơ; Ít xơ; Giặt máy được; Sấy khô nhanh; Có thể tái sử dụng; Không gây trầy xước; Mềm mại; Không để lại vệt mờ; Khác
nb: Funksjoner for rengjøringsklut: Antibakteriell; Kjemikaliefri; Tungt arbeid; Høy absorberingsevne; Lofri; Lite lo; Kan maskinvaskes; Hurtigtørkende; Gjenbrukbare; Ripefri; Myk berøring; Stripefri; Annet
sl-SI: Značilnosti čistilne krpe: Antibakterijsko; Brez kemikalij; Močna; Visoka vpojnost; Brez vlaken; Nizko vlakno; Pralno v pralnem stroju; Hitro sušenje; Za večkratno uporabo; Brez prask; Mehak dotik; Brez sledov; Druga
ru: Особенности чистящих салфеток: Антибактериальная; Без химикатов; Сверхпрочная; Высокая впитываемость; Без ворса; Низкое содержание ворса; Допускается машинная стирка; Быстросохнущая; Многоразовая; Без царапин; Мягкое покрытие; Без разводов; Другое
da: Rengøringskluds egenskaber: Antibakteriel; Kemikaliefri; Kraftig; Høj absorberingsevne; Fnugfri; Lav fnugdannelse; Maskinvaskbar; Hurtigttørrende; Genanvendelig; Ridsefri; Blød berøring; Stænkfri; Andet
zh-CN: 清洁布的特点: 抗菌; 不含化学物质; 耐用; 高吸水性; 无绒毛; 少掉絮; 可机洗; 速干; 可重复使用; 防刮; 触感柔软; 无痕; 其他
zh-TW: 清潔布功能: 抗菌; 不含化學物質; 強效型; 高吸收性; 無毛絮; 低毛絮; 可機洗; 速乾; 可重複使用; 不刮傷; 柔軟觸感; 無痕; 其他
pt-PT: Características do pano de limpeza: Antibacteriano; Sem químicos; Para trabalhos pesados; Alta absorção; Sem fiapos; Baixa formação de fiapos; Lavável na máquina; Secagem rápida; Reutilizável; Sem riscos; Toque suave; Sem marcas; Outro
ro-RO: Caracteristicile lavetei de curățare: Antibacterian; Fără substanțe chimice; Rezistență ridicată; Absorbție ridicată; Fără scame; Scame reduse; Se poate spăla la mașină; Uscare rapidă; Reutilizabil; Fără zgârieturi; Atingere moale; Fără urme; Altele
cs: Vlastnosti čisticího hadříku: Antibakteriální; Bez chemikálií; Vysoce výkonné; Vysoká savost; Nepouští vlákna; Minimální uvolňování vláken; Lze prát v pračce; Rychlé schnutí; Opakovaně použitelné; Nedělá škrábance; Jemný na dotek; Nezanechává šmouhy; Jiné
sv: Specifikationer för rengöringsduk: Antibakteriell; Fri från kemikalier; Kraftig; Hög absorptionsförmåga; Luddfri; Låg luddhalt; Maskintvättbar; Snabbtorkande; Återanvändbar; Repfri; Mjukt material; Strimfri; Övrigt